【裁判字號】    95,上易,225
【裁判日期】    950331
【裁判案由】    竊盜
【裁判全文】
臺灣高等法院刑事判決                 95年度上易字第225號
上  訴  人  臺灣基隆地方法院檢察署檢察官
被      告  庚○○
上列上訴人因被告竊盜案件，不服臺灣基隆地方法院，94年度易
字第408號，中華民國94年12月5日第一審判決（起訴案號：臺灣
基隆地方法院檢察署94年度偵字第3107號），提起上訴，本院判
決如下：
    主  文
原判決撤銷。
庚○○連續攜帶兇器竊盜，處有期徒刑壹年捌月。
扣案之鑰匙貳把、螺絲起子壹支，均沒收。
    事  實
一、庚○○與潘建勳（成年人業經原審法院判處有期徒刑4月，
    如易科罰金，以300元折算1日）於94年6月5日凌晨3時許，
    行經基隆市七堵區○○○路15之53號旁巷口，見辛○○所有
    之EZ─4166號自用小貨車停放該處，竟基於意圖為自己不法
    所有之竊盜犯意聯絡，乘該車無人注意管理之際，由潘建勳
    在該處把風，庚○○則進入巷內以不詳方式竊取上揭辛○○
    之自用小貨車，得手後供二人代步之用。嗣經辛○○報警處
    理，經警調閱明德二路15之53號旁巷口之監視器錄影畫面，
    始查悉上情。庚○○承前竊盜之概括犯意，連續於94年11月
    18日8時許，在基隆市○○區○○路與華三街口，以自備鑰
    匙（未扣案）竊取丁○○所有車牌號碼8597─GD號自用小貨
    車得手。於12月2日9時許，駕駛上開竊得車輛在臺北縣雙溪
    鄉縣與樹梅路口竊取壬○○所有之鐵絲網得手。於
    同日10時許，駕駛上開竊得車輛在臺北縣雙溪鄉102號25公
    里處著手竊取甲○○所有之鐵條，正當搬運之際為警查獲而
    未遂。庚○○因缺乏代步工具，承前犯意，先於民國94年10
    月11日5時許，在基隆市○○路59巷2號前，以自備之機車鑰
    匙啟動丙○○所有，車號N27─953號機車後將之竊取入己供
    代步之用。復於同年月25日5時許，在基隆市○○路、崇智
    街口，以自備之鑰匙啟動己○○所有，車號T7─4898號自小
    貨車後將之竊取入己，並將之駛往基隆市○○○路183之2號
    旁藏放。嗣於同年月27日21時20分許，庚○○騎乘上開竊得
    之N27─953號機車搭載知情之孫治堅（另經檢察官聲請簡易
    判決處刑）前往上址取用車內蔬果時為警查獲，並扣得行竊
    所用之鑰匙二支。庚○○經移送檢察官訊問交保後，猶仍不
    知悔改，又於94年11月6日6時許，在台北縣瑞芳鎮縣
    15.7公里處，以客觀上足以對人之生命、身體產生危險，足
    資為兇器之補胎用螺絲起子為工具，破壞乙○○所有，車號
    KB─6150號自小客車右前車門後侵入車內將之竊取入己得手
    。嗣於同年月9日7時許，經警於基隆市○○街堵南加油站對
    面查獲，並扣得其行竊所用之補胎用螺絲起子1把。庚○○
    承前竊盜犯意，復於94年9月24日18時許，在基隆市○○區
    ○○街停車場內，竊取戊○○所有車號AD─5059號自小貨車
    。嗣其與王興（王興所涉贓物罪嫌，另行偵結）於同年月26
    日11時許，在基隆市○○○路達億保齡球館停車場，共同拆
    卸上開貨車內之鋼板，並將之搬運至王興所駕駛之車號1537
    ─DP自小客車內時，為該保齡球館員工謝羽旻查覺有異並報
    警處理，警方遂循線查獲上情。
二、94年6月5日犯行經基隆市警察局第三分局移送臺灣基隆地方
    法院檢察署檢察官偵查起訴。94年11月18日及12月2日犯行
    經同署檢察官以94年偵字第4853號、94年10月11日至94年11
    月9日犯行經同署檢察官以95年偵字第22號、23號，94年9月
    24日犯行經同署檢察官以95年偵字第736號移送本院併案審
    理。
    理  由
一、上揭犯罪事實訊據被告庚○○直承不諱。94年6月5日犯行，
    並經被害人辛○○於原審偵審時證述綦詳，並有基隆市警察
    局車輛協尋電腦輸入單，同市車輛協尋（尋獲）證明單各乙
    紙在卷足憑，此部分犯行明確，應可認定。94年11月18日至
    同年12月2日犯行，業據被害人丁○○、壬○○於警訊中指
    訴綦詳，並有警察局車輛協尋電腦輸入單、車籍作業系統-
    查詢認可資料、車輛竊盜、車牌失竊資料個別查詢報表-查
    詢車輛認可資料、被害人出具贓物認領保管單共計3張、查
    獲贓物照片6幀可佐，事證明確。94年10月11日至11月9日犯
    行，業經被害人丙○○、己○○、乙○○於警訊中指訴甚明
    ，並有贓物認領保管單附卷可按，並有扣案汽機車鑰匙各一
    把及螺絲起子一支可佐，此部分事證亦極明確。94年9月24
    日犯行，業據被害人戊○○指訴，並有證人王興、謝羽旻之
    證述可佐，且有贓物認領保管單一紙可按，此部分事證亦甚
    明確，自應依法論科。
二、查被告持螺絲起子竊取乙○○所有車輛，該螺絲起子客觀上
    足以對人之生命、身體產生危險，其為兇器應可認定。核被
    告所為，係犯刑法第320條第1項之竊盜既遂罪及同條第3項
    之竊盜未遂罪、同法第321條第1項第3款之攜帶兇器竊盜罪
    。其94年6月5日犯行與共犯潘建勳有犯意聯絡及行為分擔，
    為共同正犯。其先後多次竊盜犯行，時間緊接，手法類同，
    顯係基於概括犯意為之，為連續犯，應論以攜帶兇器竊盜之
    一罪移送併辦部分雖未經起訴，惟檢察官認與起訴部分有連
    續犯裁判上一罪關係，本院自得併予審理，應予敘明。
三、原審因而予以論罪科刑，固非無見。惟原判決未及審究併辦
    部分，自有未洽。檢察官執此上訴指摘原判決不當，核有理
    由，自應由本院將原判決予以撤銷改判。爰審酌被告於88年
    間因竊盜案件，經本院判處有期徒刑4月確定，於89年5月10
    日執行完畢（不構成累犯）；又於93年3月間因竊盜案件，
    再經本院判處有期徒刑4月（尚未執行），此有卷附本院被
    告全國前案紀錄表乙份可按，猶不知悔改，復一再犯竊盜罪
    ，顯見其法紀觀念薄弱，不尊重他人之財產權，及其行竊之
    方法、竊盜所得財物價值、所生危害及犯後態度等一切情狀
    ，量處有期徒刑壹年捌月。扣案之鑰匙二把及螺絲起子一支
    ，為被告所有，供犯罪所用之物，應依法宣告沒收。
據上論斷，應依刑事訴訟法第369條第1項前段、第364條、第299
條第1項前段，刑法第56條、第321條第1項第3款、第38 條第1項
第2款，判決如主文。
本案經檢察官蔡薰慧到庭執行職務。
中    華    民    國    95    年    3     月    31    日
                  刑事第十二庭審判長法  官  蔡永昌
                                    法  官  張正亞
                                    法  官  陳榮和
以上正本證明與原本無異。
不得上訴。
                                    書記官  劉麗芬
中    華    民    國    95    年    4     月    6     日
附錄：本案論罪科刑法條全文
刑法第321條第1項第3款
犯竊盜罪而有左列情形之一者，處 6 月以上、 5 年以下有期徒
刑：
三  攜帶兇器而犯之者。


司法院資訊處製作；財團法人民間司法改革基金會備份。
